Minutes et répertoires du notaire Augustin ROARD, 10 octobre 1805 - 25 décembre 1818 (étude XX)
Archives nationales
- Répertoire(s) de Augustin ROARD, 10 octobre 1805 - 25 décembre 1818; MC/RE/XX/11
  - Répertoire. an XIV, vendémiaire - 1818, 25 décembre, 18 vendémiaire an XIV (10 octobre 1805) - 25 décembre 1818; MC/RE/XX/11
    - Copie collationnée de l'inventaire après décès de Anne-Françoise-Madeleine Perchel décédée à Rouen le 2 juillet 1817 veuve de Jacques-Charles Lucet, fait par Me Lequesne notaire à Rouen le 7 juillet 1817, 28 mai 1818
      inventaire après décès; Rouen (Seine-Maritime); Perchel, Anne-Françoise-Madeleine; Lucet, Jacques-Charles
    - Inventaire après interdiction de Marie-Jeanne-Geneviève Thetion rentière rue Saint-Dominique d'Enfer n°9, 10 juin 1818
      inventaire; Saint-Dominique-d'Enfer (rue); Thetion, Marie-Jeanne-Geneviève
    - Inventaire après décès de Marie-Elisabeth Tisserandet épouse de Lazare-Antoine Callault rue Traînée n°15, 15 juin 1818
      inventaire après décès; Trainée (rue); Tisserandet, Marie-Elisabeth; Callault, Lazare-Antoine
    - Inventaire après décès de Anne-Rose Bougrand épouse du sieur Degallaix rue Neuve-des-Bons-Enfants n°33 passage Radziwill, 18 juin 1818
      inventaire après décès; Neuve-des-Bons-Enfants (rue); Bougrand, Anne-Rose; Degallaix (sieur)
    - Inventaire après décès de Ange-Marie-Robert Palais rue du Carême-Prenant n°12 décédé le 21 avril 1818, 10 juillet 1818
      inventaire après décès; Carême-Prenant (rue); Palais, Ange-Marie-Robert
    - Inventaire après décès de Marie-Jeanne-Suzanne Bernard veuve de François-Joseph Baton limonadier rue des Martyrs n°15, 9 septembre 1818
      inventaire après décès; Martyrs (rue des); Bernard, Marie-Jeanne-Suzanne; Baton, François-Joseph; restaurateur
    - Inventaire après décès de Marthe Pourquery de la Bigotie rue Sainte-Anne n°29, 26 septembre 1818
      inventaire après décès; Sainte-Anne (rue); Pourquery de la Bigotie, Marthe
    - Inventaire après décès de Marie-Françoise Allavoine épouse de François Richard rue de Charonne n°95, 18 novembre 1818
      inventaire après décès; Charonne (rue de); Allavoine, Marie-Françoise; Richard, François
    - Inventaire après décès de Reine-Victoire Cordier veuve de Jean-Louis Léger rue de Sèvres n°90, 27 novembre 1818
      inventaire après décès; Sèvres (rue de); Cordier, Reine-Victoire; Léger, Jean-Louis